臺灣新竹地方法院民事裁定  
110年度竹東司簡聲字第6號
聲  請  人  謝婉初  

相  對  人  倪彩緩  
上列當事人間聲請確定訴訟費用額事件，本院裁定如下：
    主  文
相對人應負擔之訴訟費用額確定為新臺幣壹拾陸萬壹仟柒佰陸拾
元，及自本裁定送達之翌日起至清償日止，按年息百分之五計算
之利息。
    理  由
一、按法院未於訴訟費用之裁判確定其費用額者，第一審受訴法
    院於該裁判有執行力後，應依聲請以裁定確定之；依第1項
    確定之訴訟費用額，應於裁定送達之翌日起，加給按法定利
    率計算之利息，民事訴訟法第91條第1、3項分別定有明文。
    是以法院於判決確定後，即得依聲請為確定訴訟費用裁定，
    且所確定之訴訟費用額，應受判決所命當事人負擔訴訟費用
    內容拘束，於當事人一方就確定判決提起再審之訴，廢棄或
    變更原確定判決前，均不受影響。詳言之，再審程序之目的
    固在變更已確定之裁判，但確定裁判之效力，並非一經提起
    再審之訴或聲請再審即受影響，必俟再審裁判廢棄原確定裁
    判確定後，原確定裁判始失其效力，故於再審法院未廢棄或
    變更已確定裁判前，原確定裁判之效力並不受影響。
二、本件聲請人即原告與相對人即被告間請求損害賠償等事件，
    經本院108年度竹東簡字第213號判決聲請人全部勝訴，相對
    人就其敗訴部分全部提起上訴，經本院以109年度簡上字第1
    47號判決諭知第一審(除減縮部分外)、第二審訴訟費用，由
    上訴人即相對人負擔百分之九十二，餘由被上訴人即聲請人
    負擔。至此全案已告確定，相對人雖主張其已提起再審之訴
    ，惟揆諸首揭說明可知，對本件訴訟費用額之確定並無影響
    ，先予敘明。
三、經本院調卷審查後，相對人應賠償聲請人之訴訟費用額，依
    後附計算書確定為如主文所示金額，依民事訴訟法第91條第
    3 項規定，加給自裁定送達翌日起至清償日止按法定利率即
    週年利率百分之五計算之利息。
四、如不服本裁定，應於裁定送達後10日內，以書狀向本院司法
    事務官提出異議。
中　　華　　民　　國　　110 　年　　12　　月　　5 　　日
                民事庭司法事務官陳固愷
　　　　　　　　附表：計算書
審級 項目 金額（新臺幣） 備考 一 裁判費用   2,100元 1.聲請人於民國（下同）108年12月26日預納。 2.聲請人原起訴標的金額316,000元，嗣減縮為192,666元，減縮部分之裁判費1,320元，依民事訴訟法第83條第1 項規定，則應由聲請人自行負擔。 一 鑑定費用  174,000元 經本院於109年2月19日言詞辯論期日諭知送國立中央大學鑑定，由聲請人分別於109年4月7日、109年5月13日預納。 二 裁判費用 3,150元 相對人於109年11月6日預納。 計算式（元以下四捨五入）：                              （一）第一審(除減縮部分外)、第二審訴訟費用：179,250元（計算式：2,100＋174,000＋3,150＝179,250） （二）聲請人應負擔百分之8：14,340元（計算式：179,250×8%＝14,340）。 （三）綜上，相對人應賠償聲請人之訴訟費用為161,760元（計算式:2,100＋174,000－14,340＝161,760）。